臺灣桃園地方法院刑事判決　　　　　　　　　　　　　　九十年度訴字第八一六號
　　公　訴　人　臺灣桃園地方法院檢察署檢察官
　　被　　　告　丙○○
　　右　一　人
　　選任辯護人　鍾永盛律師
　　被　　　告　辛○○
　　右　一　人
　　選任辯護人　葉秀美律師
　　被　　　告　乙○○
右列被告等因違反廢棄物清理法案件，經檢察官提起公訴（八十九年度偵字第八九四
六號），本院判決如左：
    主  文
丙○○、乙○○、辛○○均無罪。
    理  由
一、公訴意旨略以：被告丙○○係乘懿企業股份有限公司（下稱乘懿公司）職員，其
    與被告乙○○、辛○○三人均明知公、民營廢棄物清除、處理機構經營廢棄物之
    貯存、清除或處理業務，應列明專業技術人員與貯存清除、處理之工具、方法、
    設備及場所，向地方主管機關申請核發許可證，而渠等並未就上開業務，向地方
    主管機關申請許可，三人竟仍共同基於違反上揭規定，私行從事貯存、清除及處
    理廢棄物之犯意聯絡，由丙○○以每車新台幣（下同）二千五百元代價，僱用乙○○、辛○○，於八十九年四月四日，依序分別駕駛ＦＭ－九六七號、ＦＮ－九
    一三號貨運車，在台北市○○區○○街某建築工地內載運滿車廢土後，將之載往
    桃園縣大園鄉沙崙村十九鄰港口九十五號前（即榮民工程公司所承包，工程名稱
    ：桃園縣大園鄉○○段西濱快速公路ＷＨ０６標工程區二十九公里處）傾倒，而
    非法經營上開貯存、清除、處理一般廢棄物之工作。旋於當日下午一時三十分許
    ，為警在上址傾倒處當場查獲乙○○、辛○○，再循線查得丙○○。因認被告三
    人所為，均係犯廢棄物清理法第二十二條第二項第四款之罪嫌。
二、訊據被告丙○○、乙○○及辛○○固均不否認於右揭時地，由乙○○、辛○○受
    丙○○僱用，分別駕駛ＦＭ－九六七號、ＦＮ－九一三號貨運車滿載廢土，至沙
    崙村十九鄰港口九十五號前傾倒之事實，惟均否認有何違反廢棄物清理法犯行。
    被告丙○○辯稱：我有向甲○○租地倒廢土，有拿土尾單給乙○○、辛○○，叫
    他們倒在大園鄉竹圍村港口二十七公里的地方，不知道他們為什麼倒在被查獲的
    地點等語。被告乙○○、辛○○辯稱：我們向丙○○拿土尾單去倒，那裡有人收
    土尾單，所以就倒了，不知道不能倒等語。
三、按犯罪事實應依證據認定之，無證據不得推定其犯罪事實，刑事訴訟法第一百五
    十四條訂有明文。經查，公訴意旨認被告等涉有上開罪嫌，無非係以乙○○、辛○○二人在警訊中直承其事，及查獲現場照片、土尾單等件，資為論據。然查，
    辛○○在警訊中即已陳稱：伊持有土尾單等語，顯見其警訊中並非自承犯罪；而
    其與乙○○所辯；有向丙○○拿土尾單，乙○○的土尾單被收走了才倒土等語，
    與丙○○所辯：有交付二人土尾單等語確實相符，並經被告鍾某提出土尾單一份
    為證，查土尾單係由提供傾倒地點之地主出具予廢棄物處理業者轉交實際負責傾
    倒廢棄物工作之司機，作為地主容許司機在該處傾倒廢棄物之私人憑證，在特定
    人間方可流通，則乙○○的土尾單既可以被收取，且本件被查獲地點為桃園縣大
    園鄉○○段西濱快速公路ＷＨ０６標工程區二十九公里處，與丙○○所指可倒廢
    棄物地點即該路段二十七公里處相較，相差不過二公里，親臨現場確有誤會可能
    ，是被告等所辯：不知情不可倒廢土等語，應可採信，即難逕認渠等有犯罪之認
    識。至丙○○陳稱：有向甲○○租地倒土等語，雖甲○○並未到庭證實其說，惟
    據乙○○陳稱：我的土尾單已經被收走了等語以觀，丙○○此部分所述顯非無稽
    ；甚而以此對照榮民工程股份有限公司台北市地○街施工處函覆本院略稱：二十
    七公里處（即查獲地點）為谷乙工程有限公司承包，甲○○為該公司之負責人等
    語，有該公司九十一年五月三十日地街工字第０九一００００四三五號函在卷可
    考，反係甲○○有意將其施工處即查獲地點提供不知情之旁人倒土，坐享不法利
    益，較為可能。至查獲現場照片及證人榮工處人員庚○○所述，僅能證明被告乙○○、辛○○在查獲現場傾倒廢土，就渠等所辯部分，無從執為不利被告等之認
    定。另被告高、鍾二人指稱：是己○○、戊○○二人收乙○○的土尾單云云，與
    證人丁○○指稱：當天己○○有在那裡等語相符，雖證人己○○到庭否認其事，
    戊○○亦經傳喚未到，惟此係己○○是否參與犯罪之問題。又甲○○亦經二次傳
    喚不到，無從查證，均難執為不利被告等之認定。此外，復查無其他證據，足資
    認定被告等有何公訴意旨所指之犯罪情事；渠等犯罪既屬不能證明，依上說明，
    自均應為無罪之諭知。
三、被告辛○○、辯護人二人均經合法通知，無正當理由未到庭，本院認本件被告三
    人均應諭知無罪，已如前述，爰不待渠等陳述，就該部分逕為一造缺席判決。
據上論斷，應依刑事訴訟法第三百零一條第一項、第三百零六條，判決如主文。
本案經檢察官蔡正雄到庭執行職務。
中        華        民        國    九十一    年    七    月    廿六    日
                                    臺灣桃園地方法院刑事第五庭
                                        法  官    陳彥宏
右正本證明與原本無異
如不服本判決書應於送達後十日內向本院提出上訴狀
                                        書記官    翁其良
中        華        民        國    九十一    年    七    月    二十六  日
